【裁判字號】    92,自,260
【裁判日期】    920603
【裁判案由】    妨害公務等
【裁判全文】
臺灣臺北地方法院刑事判決                          九十二年度自字第二六號
    自  訴  人  丙○○
    被      告  丁○○
右列被告因妨害公務等案件，經自訴人提起自訴，本院判決如左：
    主  文
丁○○無罪。
    理  由
一、自訴意旨略以：自訴人丙○○與被告丁○○均是位於台北市○○○路一號行政院
    國軍退除役官兵輔導委員會台北市榮民服務處（下稱服務處）輔導員及書記，於
    民國九十二年三月二十一日上午九時許，在服務處三樓，因被告處理公文造成瑕
    疵，自訴人奉長官命令發文到輔導會，並直接將公文送到收發發文，被告丁○○
    竟追趕自訴人並將自訴人持有公文卷宗摔在地上，又毆打自訴人（傷害部分業經
    自訴人撤回自訴），造成自訴人右眉毛部、上眼臉部及右內眼角部裂傷。因認被
    告丁○○涉犯刑法第一百三十五條第一項妨害公務罪嫌云云。
二、按犯罪事實，應依證據認定之，無證據不得推定其犯罪事實，刑事訴訟法第一百
    五十四條定有明文；又不能證明被告犯罪者，應諭知無罪之判決，同法第三百零
    一條第一項亦定有明文。又事實之認定應憑證據，如未發現相當證據，或證據不
    足以證明，自不能以推測或擬制之方法，以為裁判之基礎（最高法院四十年台上
    字第八六號判例）；又認定不利於被告之事實，須依積極證據，苟積極證據不足
    為不利於被告事實認定時，即應為有利於被告之認定更不必有何有利之證據（最
    高法院三十年上字第八一六號判例）；而所謂「積極證據足以為不利被告事實之
    認定」係指據為訴訟上證明之全盤證據資料，在客觀上以達於通常一般之人均不
    致於有所懷疑，而得確信被告確曾犯罪之程度，若未達到此一程度，而有合理懷
    疑之存在時，即無從為有罪之認定（最高法院七十六年台上字第四九八六號判例
    ）。
三、自訴人認被告涉犯妨害公務罪嫌，無非以自訴人之指訴並提出診斷證明書、照片
    及醫療費用收據為其主要論據。訊據被告丁○○堅決否認右揭犯行，辯稱：自訴
    人把公文卷宗丟在我桌上，說這不是她的業務，要我去發文，我去三樓要跟長官
    報告這件事情，自訴人從後面追打我，我回頭問她為什麼打我，我就跳開來，中
    間可能撞到她，我們二人眼鏡都斷了。我手上拿的藍色公文卷宗，就是自訴人所
    講卷宗沒錯，但我沒有撕卷宗或公文等語。證人乙○○證稱：我在三樓櫃台上班
    ，早上九點十二分左右，看到被告上來在我櫃台前面，臉色不好看好像很生氣，
    手上拿一個藍色卷宗，走到我面前，就把手上的卷宗往地上摔，我想問他什麼事
    ，但還沒問，自訴人就從後面追上來，打被告後背，被告被嚇到，就轉身向自訴
    人說你敢打我，二人就互毆扭打眼鏡都摔了，自訴人可能被鏡片劃到，有流血，
    被告就在那邊哭。當時沒看到被告把自訴人的公文搶過來摔在地上，被告上三樓
    來，手上已經拿著公文，我看到被告上來時，沒看到自訴人，也沒看到他們有爭
    執等語。證人甲○○證稱：那天早上九點多左右，我在整理廢棄公文，突然聽到
    被告一聲慘叫，說你敢打我，接著他們二人就互毆，我就過去把他們拉開。我沒
    看到摔公文這件事等語。自訴人指稱：因為被告造成瑕疵，當天我奉長官命把公
    文簽好要發文到輔導會，我要送到收發發文，被告從我的背面來，抓我的公文，
    叫我不要發，就把我的公文搶去丟在地下，我蹲到地下去撿，他就跟我搶，造成
    我右眉毛部、上眼瞼部及右內眼角部裂傷。被告是在三樓搶走公文的，公文沒毀
    損，但卷宗有撕破，公文掉到地上等語。經查：被告丁○○供述，核與證人乙○○、甲○○證述大致相符。次查：自訴人指稱被告係在三樓自其背後搶其公文，
    並將公文丟在地上等情，惟與在場目擊證人乙○○、甲○○具結後證述被告並無
    在三樓搶自訴人公文等情，是自訴人指訴顯與證人證述不符。又查：證人乙○○
    證述係被告先到三樓，並已將公文摔在地上，自訴人才從後面追上來打被告，二
    人因而發生扭打等情，則被告至三樓時手上已持有公文，自訴人隨後追上迄雙方
    發生衝突時，當時自訴人並非依法執行職務時，被告並無妨害公務之行為及意思
    。復查：自訴人亦無提出其他證據證明被告確有妨害公務之行為，揆諸前揭說明
    ，被告罪證尚有不足。此外，復查無其他確切事證，足資證明被告涉有上揭犯行
    ，既不能證明被告犯罪，自應為無罪之諭知。
五、據上論斷，應依刑事訴訟法第三百四十三條、第三百零一條第一項判決如主文。
中      華      民      國      九十二      年    六    月      三      日
                                臺灣臺北地方法院刑事第九庭
                                                    法  官  薛中興
右正本證明與原本無異
如不服本判決，應於判決送達後十日內，向本院提出上訴狀（應附影本）。
                                                    書記官  王黎輝
中      華      民      國      九十二      年    六    月      三      日


司法院資訊處製作；財團法人民間司法改革基金會備份。
